臺灣高等法院刑事判決　　　　　　　　　　　　　　九十三年度上訴字第七九九號
　　上　訴　人
　　即　被　告　甲○○
右上訴人因毒品危害防制條例等案件，不服臺灣板橋地方法院九十一年度訴字第二一
九七號，中華民國九十二年十二月十六日第一審判決（起訴案號：臺灣板橋地方法院
檢察署九十一年度偵字第六四七０號），提起上訴，本院判決如左：
    主  文
原判決關於甲○○轉讓第二級毒品部分撤銷。
甲○○連續轉讓第二級毒品，累犯，處有期徒刑拾月。
    事  實
一、甲○○曾於民國（下同）八十五年間犯竊盜罪，經原審法院判處有期徒刑一年六
    月確定，於八十七年二月二十三日縮短刑期執行完畢，仍不知悔改，明知安非他
    命係毒品危害防制條例所明定之第二級毒品，不得非法持有及轉讓，仍竟基於概
    括之犯意，先後於九十一年二月中旬某日及同年三月中旬某日，在臺北縣三峽鎮
    ○○路三一五巷一００號其租處，多次將第二級毒品安非他命，無償轉讓與黃永
    盛非法施用，每次數量少許（黃永盛施用毒品部分，業經檢察官聲請觀察勒戒後
    為不起訴處分確定），復於同年三月二十七日及同年三月三十一日，先後多次，
    在上址，將第二級毒品安非他命，無償提供給簡志峰非法施用（簡志峰施用毒品
    部分，業經檢察官聲請觀察勒戒後為不起訴處分確定），每次數量少許，嗣於同
    年四月二日十二時許，在上址為警查獲。
二、案經臺北縣政府警察局海山分局、新莊分局報請臺灣板橋地方法院檢察署檢察官
    偵查起訴。
    理  由
一、訊據被告甲○○矢口否認有轉讓第二級毒品安非他命犯行，辯稱：伊是認識黃永
    盛、簡志峰才施用前開毒品，且彼等均係自行花錢購買，並未轉讓第二級毒品安
    非他命與黃永盛、簡志峰云云。惟查：
(一)被告甲○○於右揭時、地分別連續轉讓第二級毒品安非他命予被告黃永盛、簡志
    峰之事實，業據原審同案被告黃永盛於原審審理時供稱：「（問：有無施用安非
    他命？）有的，我是在半年前開始施用的」、「（問：施用的安非他命那裡來的
    ？）我都是跟甲○○拿安非他命，我拿過三、四次，是在三峽鎮○○路三一五巷
    一００號，二次沒有拿錢，另外二次是透過甲○○跟張玉聰買安非他命．．」等
    語（見原審九十一年十二月三日訊問筆錄），及原審同案被告簡志峰於原審審理
    時供稱：「（問：有無施用安非他命？）以前有，九十一年三月份」、「（問：
    甲○○提供幾次安非他命給你？）二次，一次是三月二十七日、另一次是三月三
    十一日，因為當時要與房東打好租賃契約，所以印象深刻」、「（問：都是在什
    麼地方拿給你的？）三峽鎮○○路三一五巷一００號，甲○○在那裡施用，也是
    在那裡拿給我施用」等語在卷（見原審九十二年五月二十日訊問筆錄）。
(二)原審同案被告黃永盛、簡志峰因施用第二級毒品安非他命，於右揭時地同時為警
    查獲後，經檢察官聲請原審法院分別以九十一年度毒聲字第一一二七號、九十一
    年度毒聲字第一一二六號裁定送勒戒處所觀察、勒戒後，均認無繼續施用毒品之
    傾向，由臺灣板橋地方法院檢察署檢察官於九十一年四月三十日以九十一年度毒
    偵字第一三四四號為不起訴處分確定，有原審法院刑事裁定二紙及本院被告全國
    前案紀錄表在卷為憑，足見原審同案被告黃永盛、簡志峰確有施用第二級毒品安
    非他命，益徵原審同案被告黃永盛、簡志峰供稱被告轉讓第二級毒品安非他命予
    彼等施用等情，非全然無據，應堪採信。
(三)原審同案被告黃永盛於警訊雖供稱：安非他命係向被告甲○○買的，每次一千元
    ，但錢還沒有給被告甲○○等語，於偵訊時亦供稱：伊向被告甲○○買過兩次安
    非他命，錢還沒給等語，關於交付之原因，前後不一，惟其嗣均僅供稱所施用之
    安非他命係由被告甲○○提供，參諸其於警、偵訊所言並未交付金錢予被告甲○
    ○等情，難認被告甲○○有販賣圖利之事實，本件犯行應僅止於轉讓，併此敘明
    。
(四)綜上所述，被告甲○○轉讓第二級毒品與黃永盛、簡志峰事證明確，犯行堪以認
    定。
二、被告甲○○無償提供第二級毒品安非他命予被告黃永盛、簡志峰施用，核其所為
    ，係犯毒品危害防制條例第八條第二項轉讓第二級毒品罪。其非法持有第二級毒
    品安非他命之低度行為，為轉讓第二級毒品之高度行為所吸收，不另論罪。其先
    後多次轉讓第二級毒品行為，時間緊接，所犯係構成要件相同之罪名，顯係基於
    概括犯意為之，為連續犯，應依刑法第五十六條之規定論以一罪，並加重其刑。
    查被告甲○○有如事實欄所載前開執行情形，有本院被告全國前案紀錄表在卷可
    稽，於五年之內再犯有期徒刑以上之本罪，為累犯，應依刑法第四十七條、第七
    十條規定遞加重其刑。被告轉讓第二級毒品之數量，尚乏證據證明淨重達十公克
    以上，自難依毒品危害防制條例第八條第六項、轉讓持有毒品加重其刑之數量標
    準之規定，加重其刑。
三、原審以被告甲○○罪證明確，因予論罪科刑，固非無見，惟查：被告甲○○自始
    否認扣案之毒品係供轉讓之用，且其中白色藥錠三顆，表面有十字形圖案，經內
    政部警政署刑事警察局抽樣二顆磨碎混合鑑定，總毛重８．１１（含袋重），總
    淨重０．６０公克（三顆），共取０．４０公克（二顆）鑑驗用罄，總餘０．２
    ０公克（一顆），檢驗出四級毒品「安定（二氮平）」（Ｄｉａｚｅｐａｍ）成
    分，有內政部警政署刑事警察局九十三年七月五日刑鑑字第○九三○一一○四一
    一號在卷為憑；另疑似安非他命壹包，經送內政部警政署刑事警察局鑑定，拆封
    檢視內實際有白色粉末十七包，編號１至１７，含內外袋裝總毛重１８．９７公
    克，總淨重８．２０公克，共取０．４４公克鑑驗，總餘７．７６公克，鑑驗結
    果呈色試驗呈二級毒品甲基安非他命（Ｍｅｔｈａｍｐｈｅｔａｍｉｎｅ）陽性
    反應，隨機抽取編號１、３、１１、１６以氣相層析質譜分析法分析均檢驗出二
    級毒品甲基安非他命（Ｍｅｔｈａｍｐｈｅｔａｍｉｎｅ）成分及第四級毒品原
    料藥麻黃（Ｅｐｈｅｄｒｉｎｅ）成分，隨機抽取編號１以核磁共振分析法分
    析均檢驗出二級毒品甲基安非他命（Ｍｅｔｈａｍｐｈｅｔａｍｉｎｅ）成分及
    第四級毒品原料藥麻黃（Ｅｐｈｅｄｒｉｎｅ）成分，有內政部警政署刑事警
    察局九十三年六月二十八日刑鑑字第○九三○一一○四一五號在卷為憑，足見上
    開扣案物品，前者屬於第四級毒品「安定（二氮平）」（Ｄｉａｚｅｐａｍ），
    後者兼屬第二級毒品甲基安非他命（Ｍｅｔｈａｍｐｈｅｔａｍｉｎｅ）及第四
    級毒品原料藥麻黃（Ｅｐｈｅｄｒｉｎｅ），未必係供被告單純轉讓本件第二
    級毒品犯行所用，自難於本案為沒收或銷燬之宣告，原審誤將扣案之第二級毒品
    （約略載為安非他命拾柒包，淨重共捌點伍公克）及搖頭丸參顆諭知沒收並銷燬
    之，尚有未洽。被告上訴意旨，未具上訴理由，任意指摘原判決不當，雖無可取
    ，但查原判決既有上開可議，要屬無可維持，應予撤銷改判。爰審酌被告之素行
    、犯罪之動機、目的、手段、生活狀況、品行、所生危害及犯罪後之態度等一切
　　情狀，量處有期徒刑十月。扣案之四級毒品「安定（二氮平）」（Ｄｉａｚｅｐ
　  ａｍ）三顆，及兼具第二級毒品甲基安非他命（Ｍｅｔｈａｍｐｈｅｔａｍｉｎ
    ｅ）成分及第四級毒品原料藥麻黃（Ｅｐｈｅｄｒｉｎｅ）成分，十七包，雖
    係查獲之毒品，但不能證明係本案被告甲○○轉讓毒品所用，乃不予宣告沒收或
　  銷燬。另扣案之吸食器一組，係原審同案被告黃永盛所有供施用安非他命所用之
    物，應由原審同案被告黃永盛所涉施用毒品案件為沒收之諭知，併此敘明。
據上論斷，應依刑事訴訟法第三百六十九條第一項前段、第三百六十四條、第二百九
十九條第一項前段、毒品危害防制條例第八條第二項，刑法第十一條前段、第五十六
條、第四十七條，判決如主文。
本案經檢察官黃柏齡到庭執行職務。
中　　　華　　　民　　　國　　九十三　　年　　　十　　　月　　二十七　　日
                              臺灣高等法院刑事第六庭
                                  審判長法  官  陳　春　秋
                                        法  官  王　麗　莉
                                        法  官  高　明　哲
右正本證明與原本無異。
如不服本判決，應於收受送達後十日內向本院提出上訴書狀，其未敘述上訴之理由者
並得於提起上訴後十日內向本院補提理由書（均須按他造當事人之人數附繕本）。
                                        書記官  李　垂　福
中　　　華　　　民　　　國　　九十三　　年　　　十　　　月　　二十九　　日
附錄：本案論罪科刑法條全文
毒品危害防制條例第八條：
轉讓第一級毒品者，處一年以上七年以下有期徒刑，得併科新臺幣一百萬元以下罰金
。
轉讓第二級毒品者，處六月以上五年以下有期徒刑，得併科新臺幣七十萬元以下罰金
。
轉讓第三級毒品者，處三年以下有期徒刑，得併科新臺幣三十萬元以下罰金。
前三項之未遂犯罪之。
